【裁判字號】    95,交聲,608
【裁判日期】    950727
【裁判案由】    違反道路交通管理處罰條例聲明異議
【裁判全文】
臺灣臺北地方法院交通事件裁定         95年度交聲字第608號
原處分機關  臺北市交通事件裁決所
異  議  人
即受處分人  甲○○
上列受處分人因違反道路交通管理處罰條例案件，對於台北市交
通事件裁決所中華民國九十五年六月二十一日所為之處分（原處
分案號：北市裁二字第裁二二－ＡＥ0000000號），聲明
異議，本院裁定如下：
    主  文
異議駁回。
    理  由
一、按人行道不得臨時停車，道路交通安全規則第一百十一條第
    一款，定有明文。依道路交通管理處罰條例第五十五條第一
    款規定，汽車駕駛人在人行道臨時停車者，應處新台幣（以
    下同）三百元以上六百元以下之罰鍰，是由上開法條規定可
    知，人行道為禁止汽車臨時停車之處所。人行道依道路交通
    管理處罰條例第三條第三款規定，乃指為專供行人通行之騎
    樓、走廊及劃設供行人行走之地面道路與人行天橋及人行地
    下道，故汽車駕駛人在上揭禁止臨時停車之人行道停車，依
    道路交通管理處罰條例第五十六條第一項第一款，違反在禁
    止臨時停車處所停車之規定，應處以六百元以上一千二百元
    以下之罰鍰。
二、本件原處分機關以異議人即受處分人甲○○所有之車牌號碼
    ＫＤ五－四一五號重型機車，於民國九十五年五月八日上午
    六時三十六分許，在台北市○○路○段及興隆路四段路口附
    近，違規將該自小客車停放在禁止臨時停車之人行道上，經
    台北市政府警察局交通警察大隊員警陳能通逕行舉發，嗣受
    處分人於應到案日期（九十五年六月十六日）前提出申訴，
    經原處分機關台北市交通事件裁決所調查結果，並經舉發機
    關查覆，認受處分人違規事實明確，而依道路交通管理處罰
    條例第五十六條第一項第一款之規定，處罰鍰新台幣六百元
    。
三、受處分人異議意旨略以：伊雖有將ＫＤ五－四一五號機車停
    放於舉發地點，惟該處係伊住家門口，已停放二十幾年均未
    遭開罰單，警員未以警告單知會，且附近騎樓亦有停放車輛
    ，並未遭舉發云云。
  (一)受處分人於前揭時間將其所有之車牌號碼ＫＤ五－四一五號
    重型機車停放於舉發地點乙情，業據受處分人所不爭執，且
    有台北市政府警察局舉發違反道路交通管理事件通知單（北
    市警交大字第ＡＥ0000000號）、台北市政府警察局
    文山第一分局九十五年六月十五日北市警文一分交字第○九
    五三一二九三七００號函、台北市交通事件裁決所違反道路
    交通管理事件裁決書（北市裁三字第裁二二－ＡＥ0000
    000號）及採證照片二紙等附卷可稽，此部分事實，應無
    疑義。
  (二)雖受處分人陳稱：伊已在該處停放二十餘年均未遭舉發云云
    ，惟按「人行道」乃指專供行人通行之騎樓、走廊及劃設供
    行人行走之地面道路與人行天橋及人行地下道，道路交通管
    理處罰條例第三條第三款定有明文；而參諸受處分人停車之
    位置係在道路外緣鋪設地磚之路面，用以防止車輛駛入舉發
    地點，此有採證相片在卷可稽，衡情一般駕駛人當可輕易辨
    識該處為禁止車輛駛入，而僅供行人通行之路面，故舉發地
    點屬劃設供行人行走之地面道路，核為道路交通管理處罰條
    例所規定禁止臨時停車之處所無誤，是受處分人前揭所辯，
    縱然屬實，亦僅在質疑警察機關執行交通勤務取締過程是否
    妥適、及有無怠惰等相關問題，然此並無礙於上開行政罰之
    成立。
  (三)綜上所述，原處分機關依道路交通管理處罰條例第五十六條
    第一項第一款之規定，裁處受處分人罰鍰六百元，核無違誤
    ，本件受處分人之異議為無理由，自應將其異議駁回。
據上論斷，應依道路交通案件處理辦法第十九條，裁定如主文。
中    華    民    國   95    年    7    月     27    日
                           交通法庭 法  官 吳佳薇
上正本證明與原本無異。
如不服本裁定，應於裁定送達後5日內向本院提出抗告狀。
中    華    民    國    95    年    7     月    27    日
                                    書記官 潘文賢


司法院資訊處製作；財團法人民間司法改革基金會備份。
